【裁判字號】    98,交訴,76
【裁判日期】    980818
【裁判案由】    業務過失致死
【裁判全文】
臺灣臺南地方法院刑事判決              98年度交訴字第76號
公  訴  人  臺灣臺南地方法院檢察署檢察官
被      告  乙○○
上列被告因業務過失致死案件，經檢察官提起公訴（98年度偵字
第8433號），被告就犯罪事實為有罪之陳述，經本院裁定進行簡
式審判程序後，判決如下：
    主  文
乙○○從事業務之人，因業務上之過失致人於死，處有期徒刑拾
月。緩刑貳年。
    事  實
一、乙○○係堆高機駕駛，為從事業務之人，於民國98年1月23
    日10時25分許，原應注意車前狀況，隨時採取必要之安全措
    施、不得利用道路為工作場所，而歐芳宇（已另受緩起訴處
    分）係聯結車駕駛，亦為從事業務之人，本應注意汽車於顯
    有妨礙其他人、車通行之處所及快車道，不得停車，並不得
    利用道路為工作場所，歐芳宇竟疏於注意而將所駕駛之X6-9
    69號營業用聯結大貨車由東向西順向臨時停放於臺南市○○
    路34號前快車道卸貨, 乙○○即駕駛堆高機在前揭快車道上
    協助歐芳宇卸貨，依當時情形又無不能注意之情事，乙○○
    竟未注意車前狀況，貿然駕駛堆高機由西向東行駛上開道路
    ，適有鄭文達騎乘車牌號碼H2T-026號重型機車，沿前揭道
    路由東向西行駛，並與乙○○所駕駛之堆高機發生碰撞，致
    鄭文達受有頭部外傷，經送財團法人臺灣基督長老教會新樓
    醫院急救，仍於98年1月23日23時50分許，傷重不治死亡。
    乙○○肇事後，停留現場，主動向處理員警供承其肇事犯罪
    ，自首並接受裁判。
二、案經鄭文達之妻甲○○告訴及臺灣臺南地方法院檢察署檢察
    官自動檢舉偵查起訴。
    理    由
一、本件係經被告乙○○於準備程序中就被訴之犯罪事實為有罪
    之表示，而經本院裁定以簡式審判程序加以審理，依刑事訴
    訟法第273條之2、第159條第2項之規定，不適用傳聞法則有
    關限制證據能力之相關規定，合先敘明。
二、訊據被告乙○○對於上揭事實坦承不諱，並據被害人配偶甲
    ○○指訴在卷，復有道路交通事故現場圖、道路交通事故調
    查報告表 (一)、(二)各1份、車損及道路交通事故現場蒐證
    照片29張、臺南市警察局第六分局98年2月5日南市警六刑字
    第09846001130號函所附之相驗照片9張附卷可稽（見臺灣臺
    南地方法院檢察署98年度相字第191號相驗卷第32-34頁、第
    11-24頁、第55-60頁）。又被害人鄭文達因本件車禍受有頭
    部撞傷，顱骨骨折硬膜下出血，於98年1月23日23時50分死
    亡，亦經臺灣臺南地方法院檢察署檢察官督同法醫師相驗屬
    實，有勘驗筆錄、相驗屍體證明書、檢驗報告書各1份附卷
    可憑（見前揭相驗卷第41-50頁）。則被告於上揭時、地與
    被害人鄭文達發生車禍，以及被害人因此受有顱骨骨折、硬
    膜下出血而死亡之事實，堪以認定。
三、按汽車行駛時，駕駛人應注意車前狀況及兩車併行之間隔，
    並隨時採取必要之安全措施，道路交通安全規則第94條第3
    項定有明文。被告為職業堆高機駕駛，自應注意及此。本件
    事故發生當時天候晴、日間自然光線、路面乾燥、無缺陷或
    障礙物、視距良好，有上揭道路交通事故調查報告表 (一)
    在卷可參，是被告應無不能注意之情事。然被告卻疏未注意
    上揭交通安全規則，致與鄭文達所騎乘之機車碰撞，而生本
    件車禍，被告於本件車禍之發生，顯有過失。況本件肇事責
    任經送請臺灣省臺南區車輛行車事故鑑定委員會鑑定結果，
    其鑑定意見亦認被告操作堆高機，佔用車道工作未注意車前
    狀況，為肇事原因，有該鑑定委員會98年3月20日南鑑字第
    0985900818號函附臺南區980160號鑑定意見書在卷可查（見
    前揭相驗卷第69頁）。又被害人鄭文達係因本件車禍死亡，
    已如前述，則被害人之死亡與被告之過失行為間，即有相當
    因果關係。綜此，本件被告業務過失致人於死之犯行，事證
    明確，應予依法論科。
四、核被告乙○○所為，係犯刑法第276條第2項之業務過失致死
    罪。被告肇事後，在未有偵查犯罪職務之機關或公務員發覺
    其為犯罪人前，即向處理本件道路交通事故，尚不知肇事者
    為何人之臺南市警察局交通警察隊警員供承其肇事犯罪，自
    首並接受裁判等情，有臺南市○○○道路交通事故肇事人自
    首情形紀錄表1紙在卷可稽（見前揭相驗卷第36頁），爰依
    刑法第62條前段之規定減輕其刑。爰審酌被告前未曾受有期
    徒刑之宣告，有臺灣高等法院被告前案紀錄表在卷可按，茲
    審酌被告之品性、生活狀況、智識程度（國小畢業），被告
    過失情節與程度，且業已與被害人之家屬達成和解，賠償其
    等之損害，有臺南市安平區調解委員會98年民調字第0030號
    調解筆錄在卷可查（見相驗卷第75頁），暨被告犯罪後坦承
    犯行態度尚佳等一切情狀，量處如主文所示之刑。末查，被
    告前未曾受有期徒刑以上刑之宣告，有臺灣高等法院被告前
    案紀錄表在卷可憑，其因一時失慮致犯本罪，且已與被害人
    家屬達成和解賠償損害，信被告經此科刑之教訓，已足資警
    惕，應無再犯之虞，本院因認被告所受宣告之刑，以暫不執
    行為適當，併予宣告緩刑2年，以啟自新。
據上論斷，應依刑事訴訟法第299條第1項前段、第273條之1第1
項，刑法第276條第2項、第62條前段、第74條第1項第1款，刑法
施行法第1條之1，判決如主文。
本案經檢察官丙○○到庭執行職務。
中    華    民    國    98    年    8     月    18    日
                        交通法庭  法  官  廖建彥
以上正本證明與原本無異。
如不服本判決應於收受本判決後10日內向本院提出上訴書狀，並
應敘述具體理由。其未敘述上訴理由者，應於上訴期間屆滿後20
日內向本院補提理由書狀（均須按他造當事人之人數附繕本）「
切勿逕送上級法院」。
                                  書記官  吳揆滿
中    華    民    國    98    年    8     月    18    日
附錄本案論罪科刑法條全文：
中華民國刑法第二七六條第二項
從事業務之人，因業務上之過失犯前項之罪者，處五年以下有期
徒刑或拘役，得併科三千元以下罰金。


司法院資訊處製作；財團法人民間司法改革基金會備份。
